# 请教陈版：急！房地产企业将自建房屋以二手房形式销售的收入确认时点

提问人：zhuxiangyicpa 时间：2019-01-08 12:42:07
陈老师，由于当地政府限制一手房交易，A房地产公司将自建商品房装让给子公司 B 后，B 公司再以二手房形式转卖给客户。目前 B 公司仍采用旧收入准则，以房产证过户至客户名下为时点确认收入，请问这种收入确认方式恰当吗？还是说参照一手房交易以发送收楼通知书为时点确认收入比较妥当？

回答人：chenyiwei
根据你所说的情况看，A 将自建商品房转让给 B 的这个步骤不具有商业实质，只是为了表面上的合规性而作出的安排。所以真正具有商业实质的交易步骤是子公司将房屋交付给客户、客户确认收房。在该步骤完成后，认为所有权上主要风险和报酬转移，才可能确认收入。